臺灣士林地方法院民事簡易判決
110年度士簡字第991號
原      告  楊璞賢
被      告  李昆鴻


訴訟代理人  王英豪
上列當事人間因被告過失傷害案件（110年度審交簡字第61號）
，原告提起刑事附帶民事訴訟請求損害賠償事件（110年度審交
附民字第96號），經本院刑事庭裁定移送前來，本院於民國110
年11月25日言詞辯論終結，判決如下：
    主  文
被告應給付原告新臺幣捌拾萬伍仟伍佰玖拾陸元。
原告其餘之訴駁回。
本判決原告勝訴部分得假執行。
原告其餘假執行之聲請駁回。
    事實及理由要領
一、按訴狀送達後，原告不得將原訴變更或追加他訴。但擴張或
    減縮應受判決事項之聲明者，不在此限。民事訴訟法第255 
    條第1項第3款定有明文。查本件原告於起訴時原聲明：被告
    應給付原告新臺幣（下同）116萬。嗣於本院審理中，擴張
    訴之聲明：被告應給付原告131萬4,503元。經核，原告上開
    減縮部分，合於上開規定，應予准許。
二、原告主張：被告於民國109年4月1日9時35分許，駕駛車牌號
    碼0000-00號車，行經北市士林區中正路與承德路4段交岔口
    時，因轉彎車未禮讓直行車先行，致撞上原告騎乘車牌號碼
    000-000號機車，原告受有全身多處擦挫傷、頸部挫傷、左
    側肩胛峰鎖骨間關節扭傷、左足骨性關節炎、右腕韌帶扭傷
    、頸椎扭傷、疑似有混合焦慮及憂鬱情緒的適應障礙症、非
    物質或已知生理狀況引起的非特定的睡眠障礙症等傷害，支
    出醫材費4,835元、衣服鞋子財損6,000元，受有20個月工作
    損失65萬4,400元（其中8個月每月4萬5,800元、12個月每月
    2萬4,000元），請求精神慰撫金50萬元，醫療費用16萬2,43
    3元、就診車資8萬元，起訴前已收到新光產物保險強制險保
    險金9萬3,165元，乃依侵權行為之法律關係，提起本件訴訟
    等語，並聲明求為判決被告應給付131萬4,503元，且願供擔
    保請准宣告假執行。
二、被告則以：對肇事責任部分不爭執。關於醫藥費4,835元、
    衣服鞋子財損6,000元，被告可以接受，至於其他方面，請
    求無理由。工作損失部分，醫生是建議休養6個月，並非不
    能工作，系爭車禍所致原告傷害，原告還是可以做其他工作
    ，所以原告此部分請求並不合理。精神慰撫金金額過大，被
    告不同意等語，資為抗辯。
三、本院得心證之理由
(一)按因故意或過失，不法侵害他人之權利者，負損害賠償責任
    。汽車、機車或其他非依軌道行駛之動力車輛，在使用中加
    損害於他人者，駕駛人應賠償因此所生之損害。不法侵害他
    人之身體或健康者，對於被害人因此喪失或減少勞動能力或
    增加生活上之需要時，應負損害賠償責任。不法侵害他人之
    身體、健康、名譽、自由、信用、隱私、貞操，或不法侵害
    其他人格法益而情節重大者，被害人雖非財產上之損害，亦
    得請求賠償相當之金額。不法毀損他人之物者，被害人得請
    求賠償其物因毀損所減少之價額。民法第184條第1項前段、
    第191條之2前段、第193條第1項、第195條第1項、196條分
    別定有明文。再按物被毀損時，被害人除得依民法第196條
    請求賠償外，並不排除民法第213條至第215條之適用。依民
    法第196條請求賠償物被毀損所減少之價額，得以修復費用
    為估定之標準，但以必要者為限（例如︰修理材料以新品換
    舊品，應予折舊）（最高法院77年度第9次民事庭會議決議
    參照）。又不法侵害他人之人格權，被害人受有非財產上損
    害，請求加害人賠償相當金額之慰撫金時，法院對於慰撫金
    之量定，應斟酌實際加害情形、所造成之影響、被害人痛苦
    之程度、兩造之身分地位經濟情形及其他各種狀況，以核定
    相當之數額。
(二)經查，本件原告主張於上開時地發生系爭車禍，原告受有上
    開傷害，因而受有醫材費4,835元、鞋子6,000元之損害，為
    兩造所不爭執，是原告因被告之侵權行為受有損害，請求被
    告負擔損害賠償責任，依上開規定，應屬有據。
(三)茲就原告上開請求審認如下：
　1.就醫療費用部分：原告因被告之侵權行為致其身體受有傷害
    ，分別於109年6月15日起至110年11月4日止，至新光吳火獅
    紀念醫院就診及申請證明書費，共支出6萬6,208元（見本院
    卷第73至87頁）；於109年4月1日起至110年11月4日止，至
    新光吳火獅紀念醫院就診及申請證明書費，共支出4萬8,415
    元（見本院卷第93至113頁）；於110年3月4日起至110年7月
    19日止，至臻心復健科診所就診及申請證明書費，共支出4,
    650元（見本院卷第123至181頁）；於109年9月22日起至110
    年3月30日止，至朝陽復健科診所就診及申請證明書費，共
    支出3,850元（見本院卷第187至189頁）；於109年4月4日起
    至109年6月8日止，至佳禾中醫診所就診，共支出2萬7,430
    元（見本院卷第193頁）；於109年4月2日起至109年4月14日
    止，至天璽中醫診所就診，共支出6,400元（見本院卷第199
    頁）；於109年4月21日起至109年12月18日止，至林志聰皮
    膚科診所就診及申請證明書費，共支出3,130元（見本院卷
    第205至207頁）；於109年5月13日起至109年8月15日止，至
    旭康診所就診及申請證明書費，共支出2,350元（見本院卷
    第208-1、208-2頁），總計16萬2,433元，有卷附之診斷證
    明書、證明單、證明彙總、收據費用明細等件為憑，核屬治
    療上之必要支出，是原告此部分請求，應屬可採。　
　2.就工作損失部分：觀諸卷附之新光吳火獅紀念醫院110年11
    月3日診斷證明書，其醫囑欄分別記載：「建議繼續治療及
    休息6個月」等內容（見本院卷第121頁），可知原告自系爭
    車禍發生日即109年4月1日起逾20個月需治療及休息而無法
    工作，應可認定。又原告提出臺北市電器裝置職業工會收據
    、退保申請表，以證投保薪資為4萬5,800元（見本院卷第65
    頁），及原告於109年11月27日退保（見本院卷第67、68頁
    ），故本院酌以109、110年間法定最低工資分別為每月2萬3
    ,800、2萬4,000元為計，則原告所得請求之20個月工作損失
    計算如下：
　⑴109年4月1日起至109年11月27日止，計7月又27日，以原告每
    月薪資4萬5,800元為計算，為36萬1,820元（計算式：4萬5,
    800×7＋(4萬5,800×27/30)＝36萬1,820）。　
　⑵109年11月28日起至109年12月31日止，計1月又4日，以原告
    每月薪資2萬3,800元為計算，為2萬6,973元（計算式：2萬3
    ,800×1＋(2萬3,800×4/30)＝2萬6,973，元以下四捨五入）。
    　
　⑶110年1月1日起至110年11月30日止，計11月，以原告每月薪
    資2萬4,000元為計算，為26萬4,000元（計算式：2萬4,000×
    11)＝26萬4,000）。　
　⑷小計，原告所得請求之20個月工作損失為65萬2,793元（計算
    式：36萬1,820＋2萬6,973＋26萬4,000＝65萬2,793），逾此部
    分之請求，則無可採。
  3.就精神慰撫金部分：本院衡諸被告侵權行為之手段、方式、
    所造成之傷害及其程度，復參酌兩造之年齡、工作狀況等情
    ，認原告向被告請求8萬元精神慰撫金為妥適，超過此部分
    之請求，即無可採。
　4.就診車資8萬元部分，原告並未提出相關事證，以實其說，
    洵無足採。
　5.又迄至本件言詞辯論終結時，原告已受有新光產物保險股份
    有限公司理賠之保險金共10萬0,465元，亦為兩造所不爭執
    ，堪信為真，此部分之金額，應自賠償金額中扣除。
　6.綜上，原告所得向被告請求之金額為90萬6,061元（計算式
    ：6,000＋4,000＋16萬2,433＋65萬2,793＋8萬＝90萬6,061），
    再扣除原告已領強制險保險金10萬0,465元後，原告得請求
    之金額為80萬5,596元（計算式：90萬6,061－10萬0,465＝80
    萬5,596）。
四、從而，原告依上開法律關係，訴請被告給付80萬5,596元，
    為有理由，應予准許，逾此範圍之請求，則無理由，應予駁
    回，此部分假執行之聲請，失所附麗，併予駁回。
五、本件原告勝訴部分，係就民事訴訟法第427條第2項適用簡易
     程序所為被告敗訴之判決，依民事訴訟法第389條第1項第3
    款規定，應依職權宣告假執行，原告之聲請不另准駁。又原
    告請求之給付，係刑事附帶民事訴訟經刑事庭裁定移送前來
    ，依法免納裁判費，附此敘明。
中　　華　　民　　國　　110 　年　　12　　月　　16　　日
                  士林簡易庭  法  官  楊峻宇
以上為正本係照原本作成。
如不服本判決，應於判決送達後20日內向本庭提出上訴狀。（須
按他造當事人之人數附繕本）。 
中　　華　　民　　國　　110 　年　　12　　月　　16　　日
                              書記官  蘇彥宇